【裁判字號】    98,易,370
【裁判日期】    981229
【裁判案由】    竊盜
【裁判全文】
臺灣花蓮地方法院刑事判決               98年度易字第370號
公  訴  人  臺灣花蓮地方法院檢察署檢察官
被      告  未○○
            Ｄ○○
上列被告因竊盜案件，經檢察官提起公訴（98年度偵字第4288號
、第5148號）及於準備程序以言詞追加起訴，被告二人於準備程
序進行中，就被訴事實為有罪之陳述，本院乃裁定以簡式審判程
序進行審理，並判決如下：
    主  文
未○○犯如附表所示之罪，各處如附表所示之刑，如易科罰金，
均以新臺幣壹仟元折算壹日。應執行有期徒刑貳年伍月，如易科
罰金，以新臺幣壹仟元折算壹日。
Ｄ○○犯如附表所示之罪，各處如附表所示之刑，如易科罰金，
均以新臺幣壹仟元折算壹日。應執行有期徒刑貳年肆月，如易科
罰金，以新臺幣壹仟元折算壹日。
    事  實
一、未○○、Ｄ○○二人各自意圖為自己不法所有，或基於意圖
    為自己不法所有之犯意聯絡，於附表所事實時、地，以附表
    所示之方式，各自或共同竊取Ｅ○○等人所有之現金等財物
    得手後，部分留為己用，部分則連同變賣及持竊得之提款卡
    盜領後所得之款項均花用殆盡（盜領部分由檢察官另案偵查
    中，共同實施部分，所得則予以朋分）。嗣經警先後接獲報
    案，經循線追查結果，得知徐、黃二人有將竊得之行動電話
    持以變賣之情形，遂於民國98年9月20 日，持本院核發之搜
    索票，前往其等位於花蓮縣花蓮市○○路119 號現住處執行
    搜索，扣獲SONY牌照相機、Pierrecardin牌手機、Ergotech
    牌MP3、ALCATEL 牌手機、NOKIA牌手機、SONY牌MP3 、隨身
    碟、LG牌手機、三星牌手機各1部、亞洲鐵人VIP會員卡1 張
    ，並經Ｄ○○供述後帶同前往丟棄贓物之地點，起出Ｐ○○
    之郵局金融卡、健保IC卡及玉山銀行VISA卡各1 張、庚○○
    之健保IC卡1張、合作金庫金融卡2張、張尚達之中華民國軍
    人身分證1張、彰化銀行金融卡1 張、辛○○之郵局金融卡1
    張、宇○○之臺灣銀行金融卡、健保IC卡各1 張、辰○○之
    身分證及健保IC卡各1張，始獲上情。
二、案經Ｅ○○、Ｇ○、Ｌ○○、辰○○、辛○○、Ｐ○○、戌
    ○○訴由花蓮縣警察局花蓮分局報告臺灣花蓮地方法院檢察
    署檢察官偵查及於本院準備程序時以言詞追加起訴。
    理  由
一、
（一）按除簡式審判程序、簡易程序及第376條第1款、第2 款所
      列之罪之案件外，第一審應行合議審判，刑事訴訟法第28
      4條之1定有明文；查該條業於本件繫屬以前經公布施行，
      而本件起訴罪名，核與刑事訴訟法第376條第2款之規定相
      符，是其當有首開規定之適用，即其法院組織應為獨任審
      判無誤。
（二）又於第一審辯論終結前，得就與本案牽連之犯罪追加起訴
      ；追加起訴，得於審判期日以言詞為之，刑事訴訟法第26
      5條定有明文。查附表編號21、24、28、40 之部分，檢察
      官於起訴時認係被告未○○、Ｄ○○二人各自所犯；惟其
      等於本院準備程序時，則自白係其等共同實施，是被告二
      人就該四部分而未經檢察官起訴者，既係共犯，自有刑事
      訴訟法第7條第2款所定之「數人共犯一罪」之相牽連關係
      ，而為本件之相牽連案件，檢察官就上開四部分犯行追加
      起訴未經檢察官起訴之被告，應屬合法，本院自得並予審
      究之。
（三）另本件被告未○○、Ｄ○○二人所犯者，均非為死刑、無
      期徒刑、最輕本刑為3 年以上有期徒刑之罪或高等法院管
      轄第一審案件，其等於準備程序進行中，先就被訴事實為
      有罪之陳述（就起訴書附表編號25部分，被告二人均陳明
      係徒手犯之業經檢察官當庭以僅有被告未○○警、偵訊之
      供述，即無其他事證可認係被告二人使用兇器即T 字扳手
      行竊，而更正其等此部分所犯法條亦為刑法第320條第1項
      之竊盜罪嫌），經告知其簡式審判程序之旨，並聽取公訴
      人及被告之意見後，本院依刑事訴訟法第273條之1第1 項
      之規定，獨任裁定進行簡式審判程序，且依同法第273 條
      之2規定，簡式審判程序之證據調查，不受第159條第1 項
      、第161條之2、第161條之3、第163條之1及第164 條至第
      170 條規定之限制，均合先敘明之。
二、上揭事實，業據被告未○○、Ｄ○○二人於警詢、偵訊、本
    院羈押訊問及移審訊問，乃至本院準備程序、審理時，均坦
    承不諱，並經其等於偵訊時以證人身分結證在案，且經證人
    即如附表所示之被害人Ｅ○○等人、證人即本件承辦人花蓮
    縣警察局花蓮分局偵查佐丑○○於本院審理時證述明確，復
    有本院98年聲搜字第538號搜索票影本1份、搜索扣押筆錄及
    如附表證據欄所示之現場及監視錄影畫面翻拍照片等各項證
    據在卷可稽。是被告二人之任意性自白與事實相符，本件事
    證明確，其等犯行均堪認定，自應依法論科。
三、核被告二人所為，均係犯刑法第320條第1項之竊盜罪。其等
    就附表所示為其等共同實施之竊盜犯行部分，有犯意聯絡及
    行為分擔，應依共同正犯論處。被告二人先後多次竊盜犯行
    ，犯意各別，行為互殊，應分論併罰之。
四、查本件係因之前發生多起機車置物箱內物品遭竊案件，經查
    證被害人遭竊之手機遭變賣到通訊行，由變賣切結書內所載
    變賣人之年籍，認被告二人嫌疑重大，所以才聲請搜索票去
    搜索，故有檢附切結書的竊案，都是之前就知道其等有涉嫌
    的部分，另有一被害人於報案時即稱有遭盜領新台幣3 萬元
    ，被害人當時即表示係在花蓮市○道路高爾夫球場旁之一信
    提款機被盜領，過去那邊就在一旁的垃圾桶內起出一些被丟
    棄的提款卡及證件，查證結果，被偷的情況都一樣，這部分
    只是懷疑也是被告二人做的，至於有無去調監視錄影畫面，
    並不清楚。搜索時有扣到一些東西，詳如搜索扣押筆錄，被
    告Ｄ○○到案並經警方詢問後，經警得其同意，由其帶同警
    員到海星中學旁提款機、花蓮師院郵局對面排水溝及北興路
    原住民文化館對面草叢內找到一些丟棄的提款卡及證件，搜
    索扣到的東西只有部分找到被害人，另外就是被告Ｄ○○自
    己承認有做，派出所警員帶到現場去指認，再去調相關報案
    紀錄，才知道是他們做的，這部分是屬於被告二人沒有說，
    即無法確認係其等做的，起訴書附表之案件來源內記載「自
    承」的部分，就是上述查獲後，經被告Ｄ○○帶警察去現場
    ，在調報案紀錄來確認的部分；另在化道路一信提款機那邊
    找到的提款卡等證件，約有一、二件有監視器影像，知道被
    告二人有去那邊領錢，但不知道是何被害人等情，業據證人
    丑○○於本院審理時結證綦詳。是除警方於向本院聲請搜索
    票前，已循被害人遭竊之手機變賣流向查悉確為被告二人所
    實施，以及於搜索當時，非經其等同意帶同起出，而係警方
    在搜索現場查扣而已依持有贓物之確切事證可認被告二人涉
    有竊盜罪嫌之部分外（即附表編號4、5、7、9、10、16、20
    、23、27、28、29、30、31、33、34、41），其餘竊盜犯行
    ，部分或係警方僅有懷疑，尚無相當確證，部分甚或係經被
    告自行供述，再調閱相關報案紀錄，始知係被告二人共同或
    各自犯案，是此等部分應認被告二人係屬自首，爰均依刑法
    第62條前段規定減輕其刑。
五、爰審酌被告二人年輕力壯，不思以己力換取財物，妄以本件
    竊盜方式不勞而獲，法治觀念淡薄，短時間內在公眾場合所
    實施之竊盜犯行甚夥，復有持提款卡盜領之舉，造成一般民
    眾之不安全感甚鉅，是其等犯罪所得之利益及所產生之為害
    均非微小，然其等於本院均能坦承犯行，態度尚可，暨其等
    於少年時均已有竊盜非行之紀錄等一切情狀，分別量處如附
    表主文欄所示之刑，併定其應執行之刑，以示懲儆。至於公
    訴人當庭求處被告每一竊盜犯行為有期徒刑8 月，尚嫌過重
    ，本院認量處如附表主文欄所示之刑為已足，附此敘明。
六、又「中華民國94年2月2日修正公佈之現行刑法第41條第2 項
    ，關於數罪併罰，數宣告刑均得易科罰金，而定應執行刑之
    刑逾6個月者，排除適用同條第1項得易科罰金之規定部分，
    與憲法第23條規定有違，並與本院釋字第366 號解釋意旨不
    符，應自本解釋公佈之日起失其效力。」業經司法院大法官
    會議以釋字第662 號解釋在案，故對於數罪併罰，數宣告刑
    均得易科罰金，而定應執行之刑超過6 個月之案件，依司法
    院釋字第366、662號解釋意旨，仍得易科罰金。本件被告二
    人所犯各罪經本院分別量處之刑，既均為6 個月以下之有期
    徒刑，經定刑結果，雖均已逾有期徒刑6 月，惟依據前開說
    明，仍均應諭知易科罰金之折算標準，特此指明。
據上論斷，應依刑事訴訟法第284條之1、第273條之1第1 項、第
299條第1項前段，刑法第28條、第320條第1項、第51條第5 款、
第41條第1項前段、刑法施行法第1條之1，判決如主文。
本案經檢察官黃蘭雅到庭執行職務。
中    華    民    國    98    年    12    月    29    日
                  刑事第四庭    法  官  黃鴻達
以上正本證明與原本無異。
如不服本判決應於收受送達後10日內向本院提出上訴書狀，並應
敘述具體理由。其未敘述上訴理由者，應於上訴期間屆滿後20日
內向本院補提理由書(均須按他造當事人之人數附繕本)「切勿逕
送上級法院」。告訴人或被害人如對於本判決不服者，應具備理
由請求檢察官上訴，其上訴期間之計算係以檢察官收受判決正本
之日期為準。
中    華    民    國    98    年    12    月    29    日
                                書記官

附錄本判決論罪之法律條文：
中華民國刑法第320條
意圖為自己或第三人不法之所有，而竊取他人之動產者，為竊盜
罪，處5  年以下有期徒刑、拘役或 5 百元以下罰金。
意圖為自己或第三人不法之利益，而竊佔他人之不動產者，依前
項之規定處斷。
前二項之未遂犯罰之。
附表：
┌──┬─────────┬──────────┬────────┐
│編號│     犯罪事實     │        證據        │      主文      │
├──┼─────────┼──────────┼────────┤
│1   │未○○與Ｄ○○於98│1.被告未○○於警詢、│未○○、Ｄ○○共│
│    │年7月11日16時至17 │  偵訊及本院之供述。│同竊盜，各處有期│
│    │時間，在花蓮市南濱│2.被告Ｄ○○於警詢、│徒刑貳月，如易科│
│    │公園內，由Ｄ○○負│  偵訊及本院之供述。│罰金，均以新台幣│
│    │責把風，未○○以徒│3.告訴人Ｅ○○於警詢│壹仟元折算壹日。│
│    │手破壞Ｅ○○所騎乘│  之指訴。          │                │
│    │之不明車牌號碼機車│4.花蓮縣警察局花蓮分│                │
│    │置物箱，竊取該機車│  局美崙派出所受理各│                │
│    │置物箱內之黑色皮包│  類案件紀錄表。    │                │
│    │(內含身份證、汽機 │5.通聯調閱查詢單。  │                │
│    │車駕照、名片、新臺│                    │                │
│    │幣6百元)、手機。  │                    │                │
├──┼─────────┼──────────┼────────┤
│2   │未○○與Ｄ○○於98│1.被告未○○於警詢、│未○○、Ｄ○○共│
│    │年7月13日8時至9時 │  偵訊及本院之供述。│同竊盜，各處有期│
│    │間，在花蓮市重慶市│2.被告Ｄ○○於警詢、│徒刑貳月，如易科│
│    │場內，由Ｄ○○負責│  偵訊之供述。      │罰金，均以新台幣│
│    │把風，未○○以徒手│3.被害人癸○○於警詢│壹仟元折算壹日。│
│    │破壞癸○○所騎乘之│  之陳述。          │                │
│    │車牌號碼WUN-283機 │4.花蓮縣警察局花蓮分│                │
│    │車置物箱，竊取該機│  局中正派出所受理受│                │
│    │車置物箱內之銀灰色│  理刑事案件報案三聯│                │
│    │皮包(內有身分證、 │  單。              │                │
│    │健保卡、駕行照、餐│5.印有序號之手機外盒│                │
│    │飲執照、保險卡、手│  影本1份。         │                │
│    │機、新臺幣3千元)。│                    │                │
├──┼─────────┼──────────┼────────┤
│3   │未○○與Ｄ○○於98│1.被告未○○於警詢、│未○○、Ｄ○○共│
│    │年7月20日20時10分 │  偵訊及本院之供述。│同竊盜，各處有期│
│    │至21時10分許間，在│2.被告Ｄ○○於警詢、│徒刑貳月，如易科│
│    │花蓮市美崙田徑場司│  偵訊及本院之供述。│罰金，均以新台幣│
│    │令台後方停車場，由│3.被害人甲○○於警詢│壹仟元折算壹日。│
│    │Ｄ○○負責把風，徐│  之陳述。          │                │
│    │志雄以徒手破壞王秀│4.花蓮縣警察局花蓮分│                │
│    │霞所騎乘之車牌號碼│  局美崙派出所受理各│                │
│    │AQ8-892機車置物箱 │  類案件紀錄表、遺失│                │
│    │，竊取該機車置物箱│  報案證明申請書。  │                │
│    │內之黑色背包(內有 │                    │                │
│    │皮夾、汽機車駕照、│                    │                │
│    │健保卡、提款卡、保│                    │                │
│    │險卡、新台幣3千元)│                    │                │
│    │。                │                    │                │
├──┼─────────┼──────────┼────────┤
│4   │未○○與Ｄ○○於98│1.被告未○○於警詢、│未○○、Ｄ○○共│
│    │年7月26日21時30分 │  偵訊及本院之供述。│同竊盜，各處有期│
│    │許，在花蓮縣新城鄉│2.被告Ｄ○○於偵訊及│徒刑參月，如易科│
│    │七星潭風景區停車場│  本院之供述。      │罰金，均以新台幣│
│    │，由Ｄ○○負責把風│3.被害人午○○於警詢│壹仟元折算壹日。│
│    │，未○○則以徒手破│  之陳述。          │                │
│    │壞午○○所騎乘之不│4.贓物認領保管單（即│                │
│    │明車牌號碼機車置物│  Ergotech牌MP3）。 │                │
│    │箱，竊取該機車置物│5.照片2張。         │                │
│    │箱內之米色紅邊包包│6.搜索扣押筆錄。    │                │
│    │(內有悠遊卡、駕照 │                    │                │
│    │、郵局金融卡及MP3 │                    │                │
│    │等物品)。         │                    │                │
├──┼─────────┼──────────┼────────┤
│5   │未○○與Ｄ○○於98│1.被告未○○於警詢、│未○○、Ｄ○○共│
│    │年7月30日3時至4時 │  偵訊及本院之供述。│同竊盜，各處有期│
│    │間，在花蓮市南濱公│2.被告Ｄ○○於警詢及│徒刑參月，如易科│
│    │園公園攤販區後方，│  本院之供述。      │罰金，均以新台幣│
│    │由Ｄ○○負責把風，│3.被害人鄭罔腰於警詢│壹仟元折算壹日。│
│    │未○○以徒手破壞鄭│  之陳述。          │                │
│    │罔腰所騎乘之車牌號│4.通聯調閱查詢單。（│                │
│    │碼AQ3-930機車置物 │  即被害人所使用之手│                │
│    │箱，竊取該機車置物│  機遭竊後，曾插入徐│                │
│    │箱內之霹靂包 (內  │  志雄所使用之門號加│                │
│    │有遙控器、新台幣3 │  以使用）          │                │
│    │、4千元及三星牌手 │                    │                │
│    │機等物品)         │                    │                │
├──┼─────────┼──────────┼────────┤
│6   │未○○與Ｄ○○於98│1.被告未○○於警詢、│未○○、Ｄ○○共│
│    │年8月2日20時40分許│  偵訊及本院之供述。│同竊盜，各處有期│
│    │至21時間，在花蓮縣│2.被告Ｄ○○於警詢、│徒刑貳月，如易科│
│    │新城鄉七星潭賞星廣│  偵訊及本院之供述。│罰金，均以新台幣│
│    │場路邊，由Ｄ○○負│3.被害人酉○○於警詢│壹仟元折算壹日。│
│    │責把風，未○○以徒│   之陳述。         │                │
│    │手破壞酉○○所騎乘│4.照片2張。         │                │
│    │之車牌號碼XF5-585 │                    │                │
│    │機車置物箱，竊取該│                    │                │
│    │機車置物箱內黑色手│                    │                │
│    │提包(內有身分證、 │                    │                │
│    │駕照、健保卡、郵局│                    │                │
│    │、銀行提款卡、悠遊│                    │                │
│    │卡、數位相機及新台│                    │                │
│    │幣2千餘元等物品)及│                    │                │
│    │黑色外套1件。     │                    │                │
├──┼─────────┼──────────┼────────┤
│7   │未○○於98年8月6日│1.被告未○○於偵訊及│未○○竊盜，處有│
│    │18時許，在花蓮市文│  本院之供述。      │期徒刑參月，如易│
│    │復路65號文化局前停│2.被害人壬○○於警詢│科罰金，以新台幣│
│    │車場處，以徒手破壞│  之陳述。          │壹仟元折算壹日。│
│    │壬○○所騎乘之不明│3.手機買賣切結書1紙 │                │
│    │車牌號碼機車置物箱│  。                │                │
│    │，竊取該機車置物箱│4.通聯調閱查詢單。  │                │
│    │內之手機、提款卡。│5.翻拍照片1張。     │                │
├──┼─────────┼──────────┼────────┤
│8   │未○○與Ｄ○○於98│1.被告未○○於警詢、│未○○、Ｄ○○共│
│    │年8月8日13時至19時│  偵訊及本院之供述。│同竊盜，各處有期│
│    │15分間，在花蓮市國│2.被告Ｄ○○於警詢、│徒刑貳月，如易科│
│    │民九街50號前，由黃│  偵訊及本院之供述。│罰金，均以新台幣│
│    │日興負責把風，徐志│3.被害人申○○於警詢│壹仟元折算壹日。│
│    │雄以徒手破壞申○○│  之陳述。          │                │
│    │所騎乘之車牌號碼05│4.花蓮縣警察局花蓮分│                │
│    │1-BBH機車置物箱， │  局豐川派出所受理受│                │
│    │竊取該機車置物箱內│  理刑事案件報案三聯│                │
│    │之黑色包包 (內有紅│  單。              │                │
│    │色錢包、身分證、健│5.載有手機序號之紙張│                │
│    │保卡、提款卡、新台│  影本。            │                │
│    │幣1600元)及黑色手 │                    │                │
│    │機。              │                    │                │
├──┼─────────┼──────────┼────────┤
│9   │未○○與Ｄ○○於98│1.被告未○○於警詢、│未○○、Ｄ○○共│
│    │年8月10日20時30分 │  偵訊及本院之供述。│同竊盜，各處有期│
│    │至23時間，在花蓮市│2.被告Ｄ○○於警詢、│徒刑參月，如易科│
│    │北濱街北濱公園停車│  偵訊及本院之供述。│罰金，均以新台幣│
│    │場，由Ｄ○○負責把│3.被害人天○○於警詢│壹仟元折算壹日。│
│    │風，未○○以徒手破│  之供述。          │                │
│    │壞天○○所騎乘之車│4.證人鍾仁秀、彭振漢│                │
│    │牌號碼295-DBT號機 │  於警詢之陳述。    │                │
│    │車置物箱，竊取該機│5.花蓮縣警察局花蓮分│                │
│    │車置物箱內之天○○│  局軒轅派出所受理受│                │
│    │背包(內有身分證、 │  理刑事案件報案三聯│                │
│    │健保卡、學生證、提│  單。              │                │
│    │款卡、駕行照、車票│6.贓物認領保管單。  │                │
│    │、相機、MP3、手錶 │7.通聯調閱查詢單。  │                │
│    │、手機、鑰匙及新台│8.手機買賣切結書1紙 │                │
│    │幣1千5百元、加幣50│  。                │                │
│    │元)、林巧婷背包(內│9.扣押筆錄1份。     │                │
│    │有車票、學生證、MP│10.勘察採證同意書1份│                │
│    │3、墨鏡、手機2支、│   。               │                │
│    │現金新台幣1千元)及│11.領回物品照片1張。│                │
│    │黃浩源皮夾(內有身 │                    │                │
│    │分證、健保卡、提款│                    │                │
│    │卡、駕照、學生證及│                    │                │
│    │現金新台幣1千7百元│                    │                │
│    │)。               │                    │                │
├──┼─────────┼──────────┼────────┤
│10  │未○○與Ｄ○○於98│1.被告未○○於警詢、│未○○、Ｄ○○共│
│    │年8月10日22時至24 │  偵訊及本院之供述。│同竊盜，各處有期│
│    │時間，在花蓮縣新城│2.被告Ｄ○○於偵訊及│徒刑參月，如易科│
│    │鄉七星潭風景區停車│  本院之供述。      │罰金，均以新台幣│
│    │場，由Ｄ○○負責把│3.被害人子○○於警詢│壹仟元折算壹日。│
│    │風，未○○則以徒手│   之陳述。         │                │
│    │破壞子○○所騎乘之│4.贓物認領保管單。（│                │
│    │車牌號碼5GD-712號 │  即左列VIP卡）     │                │
│    │機車置物箱，竊取該│5.照片2張。         │                │
│    │機車置物箱內之    │                    │                │
│    │PLAYBOY牌草綠色皮 │                    │                │
│    │夾(內有身分證、健 │                    │                │
│    │保卡、汽機車駕照及│                    │                │
│    │亞洲鐵人VIP卡等物 │                    │                │
│    │品)。             │                    │                │
├──┼─────────┼──────────┼────────┤
│11  │未○○與Ｄ○○於98│1.被告未○○於警詢、│未○○、Ｄ○○共│
│    │年8月15日17時30分 │  偵訊及本院之供述。│同竊盜，各處有期│
│    │至18時29分間，在花│2.被告Ｄ○○於警詢、│徒刑貳月，如易科│
│    │蓮縣新城鄉七星潭風│  偵訊及本院之供述。│罰金，均以新台幣│
│    │景區停車場，由黃日│3.被害人Ｆ○○於警詢│壹仟元折算壹日。│
│    │興負責把風，未○○│  之陳述。          │                │
│    │則以徒手破壞Ｆ○○│4.照片2張。         │                │
│    │所騎乘之車牌號碼88│                    │                │
│    │3-BEE號機車置物箱 │                    │                │
│    │，竊取該機車置物箱│                    │                │
│    │內橘色包包(內有身 │                    │                │
│    │分證、健保卡、金融│                    │                │
│    │卡、駕行照及現金約│                    │                │
│    │2千元)。          │                    │                │
├──┼─────────┼──────────┼────────┤
│12  │Ｄ○○於98年8月16 │1.被告Ｄ○○於警詢、│Ｄ○○竊盜，處有│
│    │日16時至18時30分間│  偵訊及本院之供述。│期徒刑貳月，如易│
│    │，在花蓮市慈濟大學│2.被害人Ｊ○○於警詢│科罰金，以新台幣│
│    │運動場後方巷道，以│  之陳述。          │壹仟元折算壹日。│
│    │徒手破壞Ｊ○○所騎│3.照片3張。         │                │
│    │乘之車牌號碼XF9-61│                    │                │
│    │3號機車置物箱，竊 │                    │                │
│    │取該機車置物箱內之│                    │                │
│    │皮包 (內有米白色長│                    │                │
│    │皮夾、身分證、健保│                    │                │
│    │卡、提款卡、眼鏡、│                    │                │
│    │機車駕照、新台幣  │                    │                │
│    │1千1百元)。       │                    │                │
├──┼─────────┼──────────┼────────┤
│13  │未○○與Ｄ○○於98│1.被告未○○於警詢、│未○○、Ｄ○○共│
│    │年8月17日19時15分 │  偵訊及本院之供述之│同竊盜，各處有期│
│    │至19時45分間，在花│  供述。            │徒刑貳月，如易科│
│    │蓮市○○街43號前，│2.被告Ｄ○○於警詢、│罰金，均以新台幣│
│    │由Ｄ○○負責把風，│  偵訊及本院之供述。│壹仟元折算壹日。│
│    │未○○則以徒手破壞│3.被害人丁○○於警詢│                │
│    │丁○○所騎乘之車牌│  之陳述。          │                │
│    │號碼289-BFP號機車 │4.花蓮縣警察局花蓮分│                │
│    │置物箱，竊取該機車│  局中正派出所受理受│                │
│    │置物箱內之咖啡色公│  理刑事案件報案三聯│                │
│    │事包(內有身分證、 │  單、受理各類案件紀│                │
│    │健保卡、重大傷病卡│  錄表。            │                │
│    │、殘障手冊、提款卡│                    │                │
│    │、新台幣3百元)。  │                    │                │
├──┼─────────┼──────────┼────────┤
│14  │未○○與Ｄ○○於98│1.被告未○○於警詢、│未○○、Ｄ○○共│
│    │年8月19日11時至11 │  訊及本院之供述。  │同竊盜，各處有期│
│    │時30分間，在花蓮縣│2.被告Ｄ○○於警詢、│徒刑貳月，如易科│
│    │新城鄉七星潭風景區│  偵訊及本院之供述。│罰金，均以新台幣│
│    │，由Ｄ○○負責把風│3.被害人亥○○於警詢│壹仟元折算壹日。│
│    │，未○○則以徒手破│  之陳述。          │                │
│    │壞亥○○所騎乘之車│                    │                │
│    │牌號碼AQ8- 892號機│                    │                │
│    │車置物箱，竊取該機│                    │                │
│    │車置物箱內之米白色│                    │                │
│    │包包 (內有皮夾、身│                    │                │
│    │分證、健保卡、駕照│                    │                │
│    │、提款卡、信用卡、│                    │                │
│    │手機、筆記本、中藥│                    │                │
│    │粉、新台幣約3千元)│                    │                │
│    │。                │                    │                │
├──┼─────────┼──────────┼────────┤
│15  │未○○與Ｄ○○於98│1.被告未○○於偵訊及│未○○、Ｄ○○共│
│    │年8月19日16時30分 │  本院之供述。      │同竊盜，各處有期│
│    │至17時30分間，在花│2.被告Ｄ○○於警詢及│徒刑貳月，如易科│
│    │蓮縣秀林鄉自來水廠│  本院之供述。      │罰金，均以新台幣│
│    │後方停車場處，由黃│3.告訴人Ｇ○於警詢之│壹仟元折算壹日。│
│    │日興負責把風，徐志│  指述。            │                │
│    │雄則以徒手破壞Ｇ○│4.贓物認領保管單。（│                │
│    │所騎乘之車牌號碼  │  即事後帶同尋獲之金│                │
│    │8HT-08 1號機車置物│  融卡及健保卡）    │                │
│    │箱，竊取該機車置物│5.照片4張。         │                │
│    │箱內之黑色背包(內 │                    │                │
│    │有身分證、健保卡、│                    │                │
│    │汽機車駕行照、金融│                    │                │
│    │卡、隨身聽、手機、│                    │                │
│    │新臺幣6百元)。    │                    │                │
├──┼─────────┼──────────┼────────┤
│16  │未○○與Ｄ○○於98│1.被告未○○於警詢、│未○○、Ｄ○○共│
│    │年8月20日6時至9時 │  偵訊及本院之供述。│同竊盜，各處有期│
│    │許間，在花蓮市忠烈│2.被告Ｄ○○於偵訊及│徒刑參月，如易科│
│    │祠停車場處，由黃日│  本院之供述        │罰金，均以新台幣│
│    │興負責把風，未○○│3.被害人戊○○於警詢│壹仟元折算壹日。│
│    │則以徒手破壞戊○○│  之陳述。          │                │
│    │所騎乘之車牌號碼  │4.贓物認領保管單。（│                │
│    │P7J-665號機車置物 │  即搜索查扣之NOKIA │                │
│    │箱，竊取該機車置物│  牌手機）          │                │
│    │箱內之紅色包包(內 │                    │                │
│    │有白綠色MP3、鑰匙 │                    │                │
│    │、佛珠及手機等物品│                    │                │
│    │)。               │                    │                │
├──┼─────────┼──────────┼────────┤
│17  │未○○與Ｄ○○於98│1.被告未○○偵訊及本│未○○、Ｄ○○共│
│    │年8月23日17時10分 │  院之供述。        │同竊盜，各處有期│
│    │至18時50分間，在花│2.被告Ｄ○○於警詢及│徒刑貳月，如易科│
│    │蓮市○○街北濱公園│  本院之供述。      │罰金，均以新台幣│
│    │北側停車場處，由黃│3.被害人Ｏ○○於警詢│壹仟元折算壹日。│
│    │日興負責把風，徐志│  之陳述。          │                │
│    │雄以徒手破壞Ｏ○○│4.花蓮縣警察局花蓮分│                │
│    │所騎乘之車牌號碼  │  局軒轅派出所受理受│                │
│    │ZVS-656號機車置物 │  理刑事案件報案三聯│                │
│    │箱，竊取該機車置物│  單、受理各類案件紀│                │
│    │箱內之手提包(內有 │  錄表。            │                │
│    │身分證、健保卡、信│                    │                │
│    │用卡、提款卡、汽車│                    │                │
│    │駕照、火車票、學生│                    │                │
│    │證、鑰匙及新台幣3 │                    │                │
│    │千元)。           │                    │                │
├──┼─────────┼──────────┼────────┤
│18  │未○○於98年8月25 │1.被告未○○偵訊之供│未○○竊盜，處有│
│    │日10時30許，在花蓮│  述。              │期徒刑貳月，如易│
│    │縣新城鄉福德1號嘉 │2.被告Ｄ○○於警詢、│科罰金，以新台幣│
│    │德中藥行前，徒手破│  偵訊及本院之供述。│壹仟元折算壹日。│
│    │壞Ｉ○○所騎乘之車│3.被害人Ｉ○○於警詢│                │
│    │牌號碼PQF-729號機 │  之陳述。          │                │
│    │車置物箱，竊取該機│                    │                │
│    │車置物箱內之身分證│                    │                │
│    │、提款卡。        │                    │                │
├──┼─────────┼──────────┼────────┤
│19  │未○○與Ｄ○○於98│1.被告未○○於警詢、│未○○、Ｄ○○共│
│    │年8月26日13時45分 │  偵訊及本院之供述。│同竊盜，各處有期│
│    │許至14時10分許間，│2.被告Ｄ○○於警詢、│徒刑貳月，如易科│
│    │在花蓮市○○街76號│  偵訊及本院之供述。│罰金，均以新台幣│
│    │前，由Ｄ○○負責把│3.被害人寅○○於警詢│壹仟元折算壹日。│
│    │風，未○○則以徒手│  之陳述。          │                │
│    │破壞寅○○所騎乘之│4.花蓮縣警察局花蓮分│                │
│    │車牌號碼HGZ-386號 │  局中正派出所受理受│                │
│    │機車置物箱，竊取該│  理刑事案件報案三聯│                │
│    │機車置物箱內之皮包│  單、受理各類案件紀│                │
│    │(台新銀行、中國信 │  錄表。            │                │
│    │託、第一銀行、農會│                    │                │
│    │、國泰世華銀行存摺│                    │                │
│    │、手機)。         │                    │                │
├──┼─────────┼──────────┼────────┤
│20  │未○○與Ｄ○○於98│1.被告未○○警詢、偵│未○○、Ｄ○○共│
│    │年8月26日15時20分 │  訊及本院之供述。  │同竊盜，各處有期│
│    │許，在花蓮縣七星潭│2.被告Ｄ○○警詢及本│徒刑參月，如易科│
│    │原野牧場前，由黃日│  院之供述。        │罰金，均以新台幣│
│    │興負責把風，未○○│3.被害人乙○○於警詢│壹仟元折算壹日。│
│    │則以徒手破壞乙○○│  之陳述。          │                │
│    │所騎乘之車牌號碼  │4.證人吳子杰於警詢之│                │
│    │506-QDC號機車置物 │  陳述。            │                │
│    │箱，竊取該機車置物│5.手機買賣切結書1紙 │                │
│    │箱內之DV、金融卡、│  。                │                │
│    │信用卡、駕照、火車│                    │                │
│    │票、新台幣2千餘元 │                    │                │
│    │及手機2支。       │                    │                │
├──┼─────────┼──────────┼────────┤
│21  │未○○與Ｄ○○於98│1.被告未○○於警詢、│未○○、Ｄ○○共│
│    │年8月26日19時許， │  偵訊及本院之供述。│同竊盜，各處有期│
│    │在花蓮市○○路40號│2.被告Ｄ○○於警詢及│徒刑貳月，如易科│
│    │美崙田徑場處，由黃│  本院之供述。      │罰金，均以新台幣│
│    │日興把風，未○○則│3.被害人鍾瑗凌於警詢│壹仟元折算壹日。│
│    │以徒手破壞鍾瑗凌所│  之陳述。          │                │
│    │騎乘之車牌號碼K7Z-│                    │                │
│    │110號機車置物箱， │                    │                │
│    │竊取該機車置物箱內│                    │                │
│    │之錢包(內有身分證 │                    │                │
│    │、健保卡、提款卡) │                    │                │
│    │。                │                    │                │
├──┼─────────┼──────────┼────────┤
│22  │未○○與Ｄ○○於98│1.被告未○○於警詢、│未○○、Ｄ○○共│
│    │年8月26日20時40分 │  偵訊及本院之供述。│同竊盜，各處有期│
│    │許，在花蓮市○○路│2.被告Ｄ○○於警詢及│徒刑貳月，如易科│
│    │40號美崙田徑場司令│  本院之供述。      │罰金，均以新台幣│
│    │台後方處，由Ｄ○○│3.被害人卯○○於警詢│壹仟元折算壹日。│
│    │負責把風，未○○則│  之陳述            │                │
│    │以徒手破壞卯○○所│4.花蓮縣警察局花蓮分│                │
│    │騎乘之車牌號碼RD9-│  局美崙派出所受理受│                │
│    │739號機車置物箱， │  理各類案件紀錄表。│                │
│    │竊取該機車置物箱內│                    │                │
│    │之身分證、駕行照、│                    │                │
│    │提款卡、儲值卡、電│                    │                │
│    │話卡、新台幣2千元 │                    │                │
│    │。                │                    │                │
├──┼─────────┼──────────┼────────┤
│23  │未○○與Ｄ○○於98│1.被告未○○於警詢、│未○○、Ｄ○○共│
│    │年8月26日20時至22 │  偵訊及本院之供述。│同竊盜，各處有期│
│    │時間，在花蓮市民權│2.被告Ｄ○○於警詢、│徒刑參月，如易科│
│    │路40號美崙田徑場處│  偵訊及本院之供述。│罰金，均以新台幣│
│    │，由Ｄ○○負責把風│3.被害人Ｃ○○於警詢│壹仟元折算壹日。│
│    │，未○○則以徒手破│  之陳述。          │                │
│    │壞Ｃ○○所騎乘之車│4.手機買賣切結書1紙 │                │
│    │牌號碼WYY-585號機 │  。                │                │
│    │車置物箱，竊取該機│5.通聯調閱查詢單。  │                │
│    │車置物箱內之手機1 │                    │                │
│    │支。              │                    │                │
├──┼─────────┼──────────┼────────┤
│24  │未○○與Ｄ○○於98│1.被告未○○於偵訊及│未○○、Ｄ○○共│
│    │年8月26日20時30分 │  本院之供述。      │同竊盜，各處有期│
│    │至22時10分間，在花│2.被告Ｄ○○於警詢及│徒刑貳月，如易科│
│    │蓮縣新城鄉七星潭藍│  本院之供述。      │罰金，均以新台幣│
│    │天廣場之公廁旁，由│3.被害人Ｎ○○於警詢│壹仟元折算壹日。│
│    │Ｄ○○把風、未○○│  之陳述。          │                │
│    │徒手破壞Ｎ○○所騎│                    │                │
│    │乘之車牌號碼RP8-  │                    │                │
│    │555號機車置物箱， │                    │                │
│    │竊取該機車置物箱內│                    │                │
│    │之黑色皮包(內有學 │                    │                │
│    │生證、車票、香水及│                    │                │
│    │新台幣4千2百元)。 │                    │                │
├──┼─────────┼──────────┼────────┤
│25  │未○○與Ｄ○○於98│1.被告未○○於偵訊及│未○○、Ｄ○○共│
│    │年8月26日23時至24 │  本院之供述。      │同竊盜，各處有期│
│    │時間，在花蓮縣七星│2.被告Ｄ○○於警詢、│徒刑貳月，如易科│
│    │潭公廁旁，由Ｄ○○│  偵訊及本院之供述。│罰金，均以新台幣│
│    │把風、未○○以徒手│3.被害人Ａ○○於警詢│壹仟元折算壹日。│
│    │破壞Ａ○○所騎乘之│  之陳述            │                │
│    │不明車牌號碼機車置│4.通聯調閱查詢單。  │                │
│    │物箱，竊取該機車置│                    │                │
│    │物箱內咖啡色包包( │                    │                │
│    │內有身分證、相機、│                    │                │
│    │提款卡、新台幣2千 │                    │                │
│    │餘元及手機2支)。  │                    │                │
├──┼─────────┼──────────┼────────┤
│26  │未○○與Ｄ○○於98│1.被告未○○於警詢、│未○○、Ｄ○○共│
│    │年8月26日8時至12時│  偵訊及本院之供述。│同竊盜，各處有期│
│    │間，在花蓮市○○路│2.被告Ｄ○○於警詢、│徒刑貳月，如易科│
│    │2-2號黎民教養院前 │  偵訊及本院之供述。│罰金，均以新台幣│
│    │，由Ｄ○○負責把風│3.被害人Ｋ○○於警詢│壹仟元折算壹日。│
│    │，未○○則以徒手破│  之陳述。          │                │
│    │壞Ｋ○○所騎乘之車│4.國泰世華銀行客戶開│                │
│    │牌號碼XXC-810號機 │  基本資料。        │                │
│    │車置物箱，竊取該機│                    │                │
│    │車置物箱內之健保卡│                    │                │
│    │、提款卡、鑰匙。  │                    │                │
├──┼─────────┼──────────┼────────┤
│27  │Ｄ○○於98年8月26 │1.被告Ｄ○○於警詢、│Ｄ○○竊盜，處有│
│    │日12時15分至13時間│  偵訊及本院之供述。│期徒刑參月，如易│
│    │，在花蓮縣新城鄉七│2.被害人宙○○於警詢│科罰金，以新台幣│
│    │星45-1號旁，徒手破│  之陳述。          │壹仟元折算壹日。│
│    │壞宙○○所騎乘之車│3.手機買賣切結書1紙 │                │
│    │牌號碼369-PBU號機 │ 。                 │                │
│    │車置物箱，竊取該機│4.通聯調閱查詢單。  │                │
│    │車置物箱內之皮包2 │                    │                │
│    │只(內有身分證、健 │                    │                │
│    │保卡、行駕照、金戒│                    │                │
│    │指、護照、提款卡、│                    │                │
│    │新台幣約31000元及 │                    │                │
│    │LG 手機1支)。     │                    │                │
├──┼─────────┼──────────┼────────┤
│28  │未○○與Ｄ○○於98│1.被告未○○於警詢、│未○○、Ｄ○○共│
│    │年8月28日8時至15時│  偵訊及本院之供述。│同竊盜，各處有期│
│    │間，在花蓮縣秀林鄉│2.被告Ｄ○○於警詢及│徒刑參月，如易科│
│    │景美村三棧溪南溪提│  本院之陳述        │罰金，均以新台幣│
│    │防旁路邊，由Ｄ○○│3.被害人丙○○於警詢│壹仟元折算壹日。│
│    │把風，未○○徒手破│  之陳述。          │                │
│    │壞丙○○所騎乘之車│4.刑案紀錄查詢結果。│                │
│    │牌號碼K8G-071號機 │5.手機買賣切結書1紙 │                │
│    │車置物箱，竊取該機│  。                │                │
│    │車置物箱內之手機及│6.通聯調閱查詢單。  │                │
│    │零錢45元。        │                    │                │
├──┼─────────┼──────────┼────────┤
│29  │未○○於98年8月28 │1.被告未○○於警詢、│未○○竊盜，處有│
│    │日14時至15時30分間│  偵訊及本院之供述。│期徒刑參月，如易│
│    │，在花蓮縣秀林鄉景│2.被害人Ｈ○○於警詢│科罰金，以新台幣│
│    │美村三棧橋底下停車│  之陳述。          │壹仟元折算壹日。│
│    │場處，徒手破壞楊亞│3.贓物認領保管單。（│                │
│    │青所騎乘之車牌號碼│  即搜索查扣之上開  │                │
│    │523-EHE號機車置物 │  Pierrecardin牌、  │                │
│    │箱，竊取該機車置物│  ALCATEL牌手機各1支│                │
│    │箱內之包包 (內有黑│  ）                │                │
│    │色皮夾、身分證、機│4.通聯調閱查詢單。  │                │
│    │車駕照、花蓮二信提│                    │                │
│    │款卡、健保卡、現金│                    │                │
│    │新台幣2百元及手機 │                    │                │
│    │等物品)。         │                    │                │
├──┼─────────┼──────────┼────────┤
│30  │未○○與Ｄ○○於98│1.被告未○○於警詢、│未○○、Ｄ○○共│
│    │年8月30日19時至20 │  偵訊及本院之供述。│同竊盜，各處有期│
│    │時30分間，在花蓮市│2.被告Ｄ○○於警詢、│徒刑參月，如易科│
│    │民權路40號美崙田徑│  偵訊及本院之供述。│罰金，均以新台幣│
│    │場停車場，由Ｄ○○│3.被害人黃○○於警詢│壹仟元折算壹日。│
│    │負責把風，未○○以│  之陳述。          │                │
│    │徒手破壞黃○○所騎│4.手機買賣切結書1紙 │                │
│    │乘之車牌號碼N3F-  │5.通聯調閱查詢單。  │                │
│    │135號機車置物箱， │                    │                │
│    │竊取該機車置物箱內│                    │                │
│    │之包包(內有身分證 │                    │                │
│    │、提款卡、新台幣5 │                    │                │
│    │百元及手機等)。   │                    │                │
├──┼─────────┼──────────┼────────┤
│31  │Ｄ○○於98年8月30 │1.被告Ｄ○○於偵訊及│Ｄ○○竊盜，處有│
│    │日20時至20時30分間│  本院之供述。      │期徒刑參月，如易│
│    │，在花蓮市○○街與│2.被害人地○○於警詢│科罰金，以新台幣│
│    │和平路口處，徒手破│  之陳述。          │壹仟元折算壹日。│
│    │壞地○○所騎乘之車│3.通聯調閱查詢單。  │                │
│    │牌號碼HEL-520號機 │4.手機買賣切結書1紙 │                │
│    │車置物箱，竊取該機│  。                │                │
│    │車置物箱內之霹靂包│5.新力易利信會員資料│                │
│    │(內有太陽眼鏡、箭 │  1份。             │                │
│    │形項鍊、皮手環、新│                    │                │
│    │台幣2百餘元及新力 │                    │                │
│    │易利信手機等物品) │                    │                │
│    │。                │                    │                │
├──┼─────────┼──────────┼────────┤
│32  │Ｄ○○於98年9月3日│1.被告Ｄ○○於警詢、│Ｄ○○竊盜，處有│
│    │10時至12時間，在花│  偵訊及本院之供述。│期徒刑貳月，如易│
│    │蓮市德興運動場防迅│2.告訴人Ｌ○○於警詢│科罰金，以新台幣│
│    │道路公廁旁，徒手破│  之指述。          │壹仟元折算壹日。│
│    │壞Ｌ○○所騎乘之車│3.照片3張。         │                │
│    │牌號碼129-BPC號機 │                    │                │
│    │車置物箱，竊取該機│                    │                │
│    │車置物箱內之身分證│                    │                │
│    │、郵局存摺、印章、│                    │                │
│    │提款卡、健保卡、現│                    │                │
│    │金卡、新台幣3千元 │                    │                │
│    │。                │                    │                │
├──┼─────────┼──────────┼────────┤
│33  │未○○與Ｄ○○於98│1.被告未○○於警詢、│未○○、Ｄ○○共│
│    │年9月6日13時30分至│  偵訊及本院之供述。│同竊盜，各處有期│
│    │14時30分間，在花蓮│2.被告Ｄ○○於警詢、│徒刑參月，如易科│
│    │縣新城鄉七星潭望海│  偵訊及本院之供述。│罰金，均以新台幣│
│    │民宿前，由Ｄ○○負│3.被害人Ｂ○○於警詢│壹仟元折算壹日。│
│    │責把風，未○○以徒│  之陳述。          │                │              │
│    │手破壞Ｂ○○所騎乘│4.手機買賣切結書1紙 │                │              │
│    │之車牌號碼327-DBQ │  。                │                │
│    │號機車置物箱，竊取│5.通聯調閱查詢單。  │                │
│    │該機車置物箱內之黑│6.照片2張。         │                │
│    │色女用皮包(身分證 │                    │                │
│    │、健保卡、提款卡、│                    │                │
│    │車票、學生證、黑色│                    │                │
│    │眼鏡、手機、新台幣│                    │                │
│    │2千9百元)。       │                    │                │
├──┼─────────┼──────────┼────────┤
│34  │未○○於98年9月6日│1.被告未○○於警詢、│未○○竊盜，處有│
│    │16時至18時間，在花│  偵訊及本院之供述。│期徒刑參月，如易│
│    │蓮市○○路○段706 │2.被害人巳○○於警詢│科罰金，以新台幣│
│    │號前，徒手破壞洪燕│  之陳述。          │壹仟元折算壹日。│
│    │玲所騎乘之車牌號碼│3.通聯調閱查詢單。  │                │
│    │WYY-767號機車置物 │4.手機買賣切結書1紙 │                │
│    │箱，竊取該機車置物│  。                │                │
│    │箱內之土黃色包包 (│                    │                │
│    │內有郵局存摺、郵局│                    │                │
│    │提款卡、機車駕照、│                    │                │
│    │印章、兩本紀錄重要│                    │                │
│    │事項的記事本、家中│                    │                │
│    │鑰匙、新台幣1百元 │                    │                │
│    │及手機等物品)。   │                    │                │
├──┼─────────┼──────────┼────────┤
│35  │未○○於98年9月8日│1.被告未○○偵訊及本│未○○竊盜，處有│
│    │13時10分至16時30分│  院之供述。        │期徒刑貳月，如易│
│    │間，在花蓮市○○路│2.被害人玄○○於警詢│科罰金，以新台幣│
│    │6號文化局圖書館前 │  之陳述。          │壹仟元折算壹日。│
│    │停車場處，徒手破壞│                    │                │
│    │玄○○所騎乘之不明│                    │                │
│    │車牌號碼機車置物箱│                    │                │
│    │，竊取該機車置物箱│                    │                │
│    │內之健保卡、提款卡│                    │                │
│    │及新台幣1千6百元。│                    │                │
├──┼─────────┼──────────┼────────┤
│36  │Ｄ○○於98年9月8日│1.被告Ｄ○○於警詢、│Ｄ○○竊盜，處有│
│    │19時至19時30分間，│  偵訊及本院之供述。│期徒刑貳月，如易│
│    │在花蓮市○○路88號│2.被害人己○○於警詢│科罰金，以新台幣│
│    │滿庭芳麵包店前，徒│  之陳述。          │壹仟元折算壹日。│
│    │手破壞己○○所騎乘│3.照片2張。         │                │
│    │之車牌號碼XF2-65 2│                    │                │
│    │號機車置物箱，竊取│                    │                │
│    │該機車置物箱內之白│                    │                │
│    │色皮夾 (身分證、提│                    │                │
│    │款卡、信用卡、健保│                    │                │
│    │卡、新台幣8千元)。│                    │                │
├──┼─────────┼──────────┼────────┤
│37  │未○○與Ｄ○○於98│1.被告未○○於偵訊及│未○○、Ｄ○○共│
│    │年9月8日18時至20時│  本院之供述。      │同竊盜，各處有期│
│    │間，在花蓮市○○路│2.被告Ｄ○○於警詢、│徒刑貳月，如易科│
│    │一段23號妙禪味素食│  偵訊及本院之供述。│罰金，均以新台幣│
│    │餐廳前，由Ｄ○○負│3.被害人Ｍ○○於警詢│壹仟元折算壹日。│
│    │責把風，未○○以徒│  之陳述。          │                │
│    │手破壞Ｍ○○所騎乘│4.照片4張。         │                │
│    │之車牌號碼185-DBK │                    │                │
│    │號機車置物箱，竊取│                    │                │
│    │該機車置物箱內之皮│                    │                │
│    │包(內有健保卡、提 │                    │                │
│    │款卡、新台幣5百元)│                    │                │
│    │。                │                    │                │
├──┼─────────┼──────────┼────────┤
│38  │Ｄ○○於98年9月10 │1.被告Ｄ○○於警詢、│Ｄ○○竊盜，處有│
│    │日某時，在花蓮市中│  偵訊及本院之供述。│期徒刑貳月，如易│
│    │興路75家扶中心前，│2.告訴人辰○○於警詢│科罰金，以新台幣│
│    │徒手破壞辰○○所騎│  之指述。          │壹仟元折算壹日。│
│    │乘之車牌號碼672-  │3.贓物認領保管單。（│                │
│    │EHE號機車置物箱， │  即經被告Ｄ○○供述│                │
│    │竊取該機車置物箱內│  後，帶同警員前往原│                │
│    │之咖啡色皮包(內有 │  住民文化館尋獲之物│                │
│    │身分證、健保卡、殘│  ）                │                │
│    │障手冊、戶口名薄、│4.照片4張。         │                │
│    │存摺、印章)。     │                    │                │
├──┼─────────┼──────────┼────────┤
│39  │未○○與Ｄ○○於98│1.被告未○○於警詢、│未○○、Ｄ○○共│
│    │年9月11日10時至11 │  偵訊及本院之供述。│同竊盜，各處有期│
│    │時5分許間，在花蓮 │2.被告Ｄ○○於警詢、│徒刑貳月，如易科│
│    │縣新城鄉七星潭監天│  偵訊及本院之供述。│罰金，均以新台幣│
│    │廣場停車場處，由黃│3.告訴人辛○○於警詢│壹仟元折算壹日。│
│    │日興負責把風，徐志│  之指述。          │                │
│    │雄以徒手破壞辛○○│4.贓物認領保管單。（│                │
│    │所騎乘之車牌號碼  │  即帶同警員尋獲之左│                │
│    │113-DBH號機車置物 │  列郵局金融卡）    │                │
│    │箱，竊取該機車置物│5.扣押物照片1張。   │                │
│    │箱內之NIKE白粉紅色│                    │                │
│    │小背包(內有咖啡色 │                    │                │
│    │皮夾、身分證、駕照│                    │                │
│    │、學生證、郵局金融│                    │                │
│    │卡、紅色相機、    │                    │                │
│    │OKWAP手機、新台幣 │                    │                │
│    │約1千2百元等物品) │                    │                │
│    │。                │                    │                │
├──┼─────────┼──────────┼────────┤
│40  │未○○與Ｄ○○於98│1.被告未○○於警詢、│未○○、Ｄ○○共│
│    │年9月11日22時許， │  偵訊及本院之供述。│同竊盜，各處有期│
│    │在花蓮市○○路535 │2.被告Ｄ○○於警詢、│徒刑貳月，如易科│
│    │號光南大賣場旁，由│  偵訊及本院之供述。│罰金，均以新台幣│
│    │Ｄ○○把風，未○○│3.被害人宇○○於警詢│壹仟元折算壹日。│
│    │徒手破壞宇○○所騎│  之陳述。          │                │
│    │乘之不明車牌號碼機│4.贓物認領保管單。（│                │
│    │車置物箱，竊取該機│  即帶同警員尋獲之左│                │
│    │車置物箱內之咖啡色│  列臺灣企銀提款卡及│                │
│    │皮包(內有身分證、 │  健保卡）          │                │
│    │駕行照、健保卡、郵│5.扣押照片2張。     │                │
│    │局提款卡、臺灣企銀│                    │                │
│    │金融卡、新台幣3千 │                    │                │
│    │元等物品)。       │                    │                │
├──┼─────────┼──────────┼────────┤
│41  │未○○於98年9月18 │1.被告未○○於警詢、│未○○竊盜，處有│
│    │日18時許，在花蓮市│  偵訊及本院之供述。│期徒刑參月，如易│
│    │民權路40號美崙田徑│2.告訴人Ｐ○○於警詢│科罰金，以新台幣│
│    │場，徒手破壞Ｐ○○│  之指述。          │壹仟元折算壹日。│
│    │所騎乘之不明車牌號│3.贓物認領保管單。（│                │
│    │碼機車置物箱，竊取│  即搜索查扣之隨身碟│                │
│    │該機車置物箱內之皮│  及嗣帶同警員尋獲之│                │
│    │包(內有隨身碟、身 │  健保卡、郵局提款卡│                │
│    │分證、健保卡、汽機│  、信用卡）        │                │
│    │車駕照、提款卡、信│4.查扣之隨身碟照片影│                │
│    │用卡及新台幣1萬元 │  本1張。           │                │
│    │等物品)。         │                    │                │
├──┼─────────┼──────────┼────────┤
│42  │未○○與Ｄ○○於98│1.被告未○○於警詢、│未○○、Ｄ○○共│
│    │年9月18日18時至18 │  偵訊及本院之供述。│同竊盜，各處有期│
│    │時40分間，在花蓮市│2.被告Ｄ○○於警詢、│徒刑貳月，如易科│
│    │民權路40號美崙田徑│  偵訊及本院之供述。│罰金，均以新台幣│
│    │場場停場，由Ｄ○○│3.告訴人戌○○於警詢│壹仟元折算壹日。│
│    │負責把風，未○○以│  之指述。          │                │
│    │徒手破壞戌○○所騎│                    │                │
│    │乘之車牌號碼XF3-  │                    │                │
│    │855號機車置物箱， │                    │                │
│    │竊取該機車置物箱內│                    │                │
│    │之橘色手提包(內有 │                    │                │
│    │身分證、健保卡、駕│                    │                │
│    │行照、提款卡、手機│                    │                │
│    │、新台幣1千元)。  │                    │                │
├──┼─────────┼──────────┼────────┤
│43  │未○○與Ｄ○○於98│1.被告未○○於警詢、│未○○、Ｄ○○共│
│    │年9月18日19時10分 │  偵訊及本院之供述。│同竊盜，各處有期│
│    │許，在花蓮市○○路│2.被告Ｄ○○於偵訊及│徒刑貳月，如易科│
│    │40號美崙田徑場，由│  本院之供述。      │罰金，均以新台幣│
│    │Ｄ○○負責把風，徐│3.被害人庚○○於警詢│壹仟元折算壹日。│
│    │志雄以徒手破壞李玲│  之陳述。          │                │
│    │欣所騎乘之車牌號碼│4.花蓮縣警察局花蓮分│                │
│    │NH5-199號機車置物 │  局美崙派出所受理各│                │
│    │箱，竊取該機車置物│  類案件紀錄表、報案│                │
│    │箱內之皮包(內有軍 │  三聯單、報案證明申│                │
│    │人身分證、身分證、│  請書。            │                │
│    │健保卡、金融卡、、│                    │                │
│    │新台幣1300元及手機│                    │                │
│    │)。               │                    │                │
└──┴─────────┴──────────┴────────┘

司法院資訊處製作；財團法人民間司法改革基金會備份。
